臺灣板橋地方法院刑事判決　　　　　　　　　　　　　九十年度訴字第一九四九號
　　公　訴　人　臺灣板橋地方法院檢察署檢察官
　　被　　　告　丙○○
　　指定辯護人　本院公設辯護人甲○○
右列被告因毒品危害防制條例案件，經檢察官提起公訴（九十年度偵字第一二四六○
號），本院判決如左：
    主  文
丙○○連續販賣第二級毒品，處有期徒刑柒年貳月。未扣案之0000000000
之行動電話壹支沒收。犯罪所得之財物新台幣萬貳仟伍佰元沒收之，如全部或一部
不能沒收時，以其財產抵償之。
   理  由
一、丙○○曾於民國八十五年間因搶奪案件，經本院判處有期徒刑一年，緩刑五年確
    定，又於八十六年間因違反麻醉藥品管理條例案件，經本院判處有期徒刑五月確
    定，於八十九年十月五日執行完畢，並撤銷前開緩刑，目前在監執行中（不構成
    累犯），竟不知悛悔，基於意圖營利之概括犯意，自民國八十七年間起，至八十
    九年二月二十八日晚上二十二時止止，以0000000000行動電話為對外
    販賣毒品安非他命之聯絡工具，在台北縣板橋市○○路、民生路橋下之「萊爾富
    便利超商」附近，按每包所裝第二級毒品安非他命數量之輕重，各以新臺幣（下
    同）三千元、一千五百元、一千元、一萬元不等之價格，連續出售予己○○、辛○、乙○○、壬○○（起訴書誤載為楊志誠）等人施用。嗣於八十九年一月二十
    九日凌晨二時三十分許，在台北縣板橋市○○路○段「象牙紅理容院」前，為警
    攔檢時，竟拒絕停車受檢，反駕駛車號七Ｆ─○一四○號紅色三陽喜美自用小客
    車逃逸，經警方追緝，迄當日凌晨二時五十分許，在臺北縣中和市○○街四十八
    號前，予以攔停，並在車內查獲0000000000號、000000000
    0號行動電話二支與申辦、0000000000、0000000000號行
    動電話服務申請書各乙紙及字條乙紙，名冊乙紙等物。又於同年二月二十九日下
    午五時許，在臺北縣土城市○○街六十九巷三十七號查獲乙○○，而於八十九年
    五月二十日下午四時許，查獲壬○○（其二人所涉違反毒品危害防制條例部分，
    另案移送偵辦）二人，經由其二人證詞，並查獲丙○○為其二人購置毒品之來源
    。
二、案經台北縣警察局板橋分局暨台北市政府警察局中正第一分局分別報請臺灣板橋
    地方法院檢察署檢察官偵查起訴。
    理  由
一、訊據被告丙○○矢口否認右揭販賣安非他命之犯行，辯稱：己○○並未交錢向其
    買安非他命，而辛○與乙○○是委託其一起出資去買安非他命，至於壬○○因弄
    壞其機車，因而與其有仇隙，故稱向其買安非他命云云，然查：
（一）被告丙○○於警訊時即供述「我曾賣給阿貓、阿強等人吃過，代價是幫忙賣安
      非他命，再抽取安非他命來吸食」「我從八十八年七月後就沒有再賣安非他命
      給他人」（參見八十九年度偵字第五八一○號偵查卷第五頁），而製作被告丙○○筆錄之警員丑○○到庭證述警訊時並未刑求等語（本院九十一年一月三日
      訊問筆錄），而查獲被告丙○○之警員葉永順亦到庭證述「我們接獲民眾報案
      有人販毒，於是前往板橋市○○路現場，當時被告二人在車上，..... 被告丙○○坦承此次之前有賣安非他命」等語，足見被告上開警訊時之自白，應出於
      任意性至明。
（二）再查，證人己○○於警訊時證述「八十九年元月中旬在板橋市○○路與文化路
      附近乙間萊爾富前，他（指丙○○）拿一包安非他命賣我三千元，當時是開乙
      部紅色三門喜美之車輛」、「我當時打0000000000號之大哥大與世
      宗聯絡」（參見八十九年度偵字第五八一○號偵查卷第十頁背面），而於偵查
      時己○○亦證述有向丙○○買過安非他命等語（參見九十年度偵字第一二四六
      ○號偵查卷第二十四頁背面），而於本院證述「我在拘留所內確實有說向丙○○買安非他命，我有看過筆錄才簽名」等語（本院九十一年一月三日訊問筆錄
      ），而證人即製作己○○警訊筆錄之警員丑○○到庭證述並未刑求等語，足見
      證人己○○證述向被告丙○○購買安非他命之證詞，係出於任意性，且與事實
      相符，堪以採信。
（三）證人辛○於警訊時、偵查時證述「八十八年十月起在臺北縣橋市○○路與文化
      路之萊爾富超商前（指丙○○）拿安非他命賣給我，代價由一千五百元等來購
      買」「我都打0000000000之手機給他（指被告丙○○），... （其
      交通工具）現在均以三門喜美紅色自小客為主」（參見八十九年度偵字第五八
      一○號偵查卷第十二頁背面），而於本院訊問時證述：警訊所言實在，於八十
      八年十月間起至八十九年一月間止與丙○○聯絡買安非他命，我打大哥大00
      00000000電話與丙○○聯絡，大約五次，買賣方式是我先拿錢給他，
      由丙○○約定交錢地點，我先交錢給他，但必須等幾小時或隔天才拿安非他命
      給我，交安非他命地點由丙○○約定，均在臺北縣內，電話都是丙○○接的，
      交錢與安非他命都是丙○○交給我的等語，而證人即製作己○○警訊筆錄之警
      員丑○○到庭證述並未刑求等語，並經本院逐字朗讀筆錄內容詢問證人辛○對
      於警訊筆錄內容有何意見，證人辛○表示無意見等語（本院九十年十二月十二
      日訊問筆錄），足見證人辛○證述向被告丙○○購買安非他命之證詞，係出於
      任意性，核與事實相符。
（四）證人乙○○於警訊時證述「八十九年二月二十八日晚上二十二時許，在板橋市
      ○○路附近以代價一萬元向綽號阿忠買的，我打阿忠行動電話0000000
      000，自八十八年十月起阿忠買過二次」（參見八十九年度偵字第一一五八
      九號偵查卷第十一頁），而於本院審理時，經法官問「有無向在庭之丙○○買
      安非他命？」，證人乙○○證述「有，八十八年十月起，買過二次，買一萬元
      ，另一次買一至二千元，是我打電話給他，約在板橋市見面，我先交錢給他，
      隔半天或一天之後，丙○○再打電話給我，再交安非他命給我，..... 只有與
      丙○○聯絡買安非他命」。而被告則供述：證人乙○○委託我買安非他命，委
      託方式如證人所言等語（本院九十一年一月二十三日訊問筆錄），足見證人乙○○證述向被告丙○○購買安非他命之證詞，係出於任意性，顯與事實相符。
（五）證人壬○○於警訊時證述「我從八十七年開始向世忠以每此每包安非他命一千
      元至三千元代價購買一直到八十八年十月為警查獲前共買十次左右，交易地點
      大都在板橋市文化與民生橋下停車場邊超商」（參見八十九年度偵字第一一五
      八九號偵查卷第十四頁），而於本院審理時證述「八十七年向丙○○買過，買
      十次，交易地點在板橋市○○路民生橋下，都買一千元，我打電話給丙○○約
      在交易地點，一手交錢，一手交貨」，並當場指認即在庭被告丙○○販賣安非
      他命等情（本院九十一年一月三日訊問筆錄），而證人即製作壬○○警訊筆錄
      之警員庚○○到庭證述證人壬○○於警訊時確實指認被告丙○○販安給證人等
      語，足見證人壬○○證述向被告丙○○購買安非他命之證詞，係出於任意性，
      應與真實。
（六）又查，證人己○○、辛○、乙○○、楊志誠等人雖各不相識，然渠等分別於八
      十九年一月二十九日、同年三月一日及五月二日，在不同警局接受訊問時，所
      供稱向被告等購買毒品之聯絡電話（即0000000000）、取貨地點（
      即台北縣板橋市○○路、民生路橋下之「萊爾富便利超商」附近）、被告之交
      通工具（即紅色三陽喜美自用小客車）、竟然毫無差異。因渠等證人各不相識
      ，又係在不同時間、地點接受不同警方之訊問，彼此應無串供之可能，況其中
      證人己○○、辛○、乙○○本與被告等相識，彼此間並無夙怨，當無誣構之可
      能，再參酌證人己○○、辛○、乙○○、壬○○於警訊時之證詞與於本院審理
      時之證詞，參互以觀，其先後證詞均完全相符，足認該四人之證詞，應與事實
      相符，堪以採信。
（七）再者，被告於臺灣高雄地方法院檢察署檢察官偵查時辯稱：並不認識辛○、己○○云云（參見八十九年度偵字第一六二三六號偵查卷第十一頁背面），嗣於
      臺灣板橋地方法院檢察署檢察官偵查時又改稱：只認識辛○、己○○、不認識
      乙○○、壬○○云云（參見九十年度偵字第一二四六○號偵查卷第二十四頁背
      面），而於本院審理時又改稱：己○○未交錢請其買安非他命，壬○○因弄壞
      被告之機車，因而產生有仇隙，而辯稱認壬○○之證詞不實在，乙○○與辛○
      是拿錢請其幫忙買安非他命，係共同出資買安非他命云云。然查，證人壬○○
      證述確有弄壞機車一節，但並未因此產生仇隙等語，而證人乙○○、辛○於本
      院審理時並未證述與被告有共同出資等語，準此，非惟被告先後多次辯詞，相
      互迴異，且其辯詞與證人之證詞，亦完全不相符，核其辯稱，自非可採。
（八）衡之安非他命係經政府公告查禁之違禁物，價格高昂，取得不易，被告高達十
      餘次與上開四名證人，均以行動電話作為聯繫購買安非他命之工具，並與證人
      約定時間、地點，或與證人一手交錢、一手交安非他命，或由證人交付金錢，
      相隔半天或幾小時，再行約定時間地點交付安非他命，若無獲利，被告焉有可
      能如此費時費事交付安非他命，準此，被告必有獲利等情，堪以認定。
（九）被告空言否認，所辯顯係卸責之詞，不足採信，本件事證明確，被告犯行堪予
      認定。
二、核被告丙○○所為，犯毒品危害防制條例四條第二項販賣第二級毒品罪。被告非
    法販賣安非他命前非法持有安非他命之低度行為，應為其非法販賣之高度行為所
    吸收，不另論罪。又被告先後多次非法販賣安非他命既遂犯行，時間緊接，犯罪
    構成要件相同，顯係基於概括之犯意反覆為之，應依連續犯之規定論以販賣既遂
    一罪論，依法加重其刑。爰審酌被告丙○○之犯罪之動機、目的、手段、販賣安
    非他命安非他命供人吸用助長犯罪歪風，戕害他人身體健康甚鉅，對社會善良風
    俗及安寧秩序損害非輕，及其販賣之數量、時間長短，犯罪後飾詞圖卸毫無悔意
    等一切情狀，量處如主文所示之刑，以資懲儆。
三、至未扣案之0000000000行動電話一支，業據被告供述為其所有，而證
    人己○○、辛○、乙○○均證述以此電話與被告丙○○聯絡購買安非他命，已如
    前述，因此上開電話，為被告所有供犯罪所用之物，應依刑法第三十八條第一項
    第二款之規定宣告沒收。
四、被告丙○○販賣安非他命予己○○所得之三千元、販賣安非他命予辛○所得為七
    千五百元（證人辛○證述向被告買五次，各以一千五百元計算，合計為七千五百
    元），販賣予乙○○所得為一萬二千元（證人乙○○證述一次一萬元，一次二千
    元，合計為一萬二千元），販賣予壬○○所得為一萬元（證人壬○○證述買十次
    ，一次一千元，合計為一萬元），綜上計算，被告丙○○販賣所得為三萬二千五
    百元，應依毒品危害防制條例第十九條第一項之規定宣告沒收之，如全部或一部
    不能沒收時，追徵其價額或以其財產抵償之。
五、(一)公訴意旨另以：被告丙○○自八十七年間起至八十九年二月二十八日止，意圖
      為渠等不法之利益，基於概括犯意，明知0000000000、00000
      00000、00000000000付行動電話號碼（即通稱之ＩＭ卡），
      均係冒用他人申請之行動電話號碼（即俗稱之王八卡），仍分別自渠等綽號叫
      「大象」、「阿賢」之朋友處，予以有償購入，進而持以對外撥打通訊，藉此
      圖得脫免應付電話費用利益至少達一萬九千三百四十九元以上（其中0000
      000000號積欠之電話費為六千四百四十八元、0000000000號
      積欠之電話費為一萬二千九百九十一元），因認被告另涉有刑法第三百四十九
      條故買贓物、第三百三十九條第二項詐欺得利罪云云。
    (二)按犯罪事實．應依證據認定之，無證據不得推定其犯罪事實，被告之自白，不
      得作為有罪判決之唯一證據，仍應調查其他必要之證據，以察其是否與事實相
      符，刑事訴訟法第一百五十四條、第一百五十六條第二項定有明文。又認定不
      利於被告之事實，需依積極證據，苟積極證據不足為不利於被告事實之認定時
      ，即應為有利於被告之認定，更不必有何有利之證據 (最高法院五十六年度臺
      上字第八０七號判例參照)。且按在訴訟上用以證明事實之證據，須於通常一
      般之人均不致於有所懷疑，而得確信其為真實之程度者，始得據以為有罪之認
      定，倘其證明尚未達到此一程度，而有合理之懷疑性存在，致使無從為有罪之
      確信時，即應為無罪之判決 (最高法院七十六年台上字第四九八六號判例參照
      )。
    (三)本件公訴人認被告涉有故買贓物、詐欺得利等罪嫌，無非以被告丙○○之自白
      ，及證人癸○○（起訴書誤載為楊宗榮）、子○○、丁○○、戊○○等人之證
      詞為據，復有0000000000之行動電話壹支、0000000000
      、0000000000辦理行動電話服務申請書二張等證物為主要論據。然
      被告丙○○辯稱：並未使用0000000000、0000000000、
      0000000000號等三支行動電話，而扣案之0000000000、
      0000000000上開二支電話申請申請書係綽號「阿成」之友人所寄放
      等語（參見九十年度偵字第一二四六○號偵查卷第三十六頁、第四十三頁）。
      而證人癸○○證述：曾於八十七年間遺失身分證，並未向遠傳電信股份有限公
      司申請0000000000之行動電話使用等語，而證人子○○係證述：曾
      遺失身分證，亦未向臺灣大哥大股份有限公司申請0000000000之行
      動電話使用等語，而證人丁○○係臺灣大哥大股份有限公司之職員，其證述：
      0000000000之行動電話，係以子○○名義申請，積欠電話費達一萬
      二千九百九十一元，已於八十九年十一月十三日停止使用等語，而證人戊○○
      係遠傳電信股份有限公司職員，其證述：0000000000之行動電話登
      記係由癸○○使用，積欠電話費達六千四百四十八元，並未繳費等語（見參見
      九十年度偵字第五八一○號偵查卷第十四頁至第二十一頁），上開四名證人之
      證詞僅能證明0000000000、0000000000之行動電話，係
      分別遭人冒用癸○○、子○○名義申請用，但不足以證明被告曾使用上開二支
      之行動電話，且被告雖持有0000000000、0000000000之
      行動電話服務申請書，亦不足以證明該二支行動電話係被告所申請及使用，再
      者，被告雖於警訊坦承曾使用該行動電話一星期，惟於本院翻異前詞，改稱並
      未使用該二支行動電話，但遍查卷內並無被告使用0000000000、0
      0000000000之行動電話之證據，揆諸前開規定，自難僅以被告之自
      白，並無其他積極證據佐證，而為不利於被告之認定。至於00000000
      00之行動電話，遍查全卷並無該行動電話之申請資料，更無被告使用000
      0000000號行動電話之證據，自難以被告持有該行動電話，即以臆測之
      方式推論被告有使用0000000000之行動電話之犯行。此外，復查無
      其他積極證據足以證明被告於前述期日內有故買贓物、詐欺得利之犯行，揆諸
      前開規定，本應為諭知無罪，惟公訴意旨認此部份與被告前開論罪科刑部份有
      牽連犯之裁判上一罪關係，爰不另為無罪之諭知，附此敘明。
據上論結，應依刑事訴訟法第二百九十九條第一項前段，毒品危害防制條例第四條第
二項、第十八條第一項前段、第十九條第一項，刑法第十一條前段、五十六條、第三
十八條第一項第二款，判決如主文。
本案經檢察官吳宗光到庭執行職務。
中      華      民      國    九十一    年      三      月    十三    日
                                  臺灣板橋地方法院刑事第六庭
                                          法  官    徐玉玲
右正本證明與原本無異。
如不服本判決，應於判決送達後十日內，向本院提出上訴狀。
                                          書記官    陳映孜
中      華      民      國    九十一    年      三      月    十三    日
附錄本案所犯法條全文
毒品危害防制條例第四條
製造、運輸、販賣第一級毒品者，處死刑或無期徒刑；處無期徒刑者，得
併科新台幣一千萬元以下罰金。
製造、運輸、販賣第二級毒品者，處無期徒刑或七年以上有期徒刑，得併
科新台幣七百萬元以下罰金。
製造、運輸、販賣第三級毒品者，處五年以上有期徒刑，得併科新台幣五
百萬元以下罰金。
製造、運輸、販賣專供製造或施用毒品之器具者，處一年以上七年以下有
期徒刑，得併科新台幣一百萬元以下罰金。
前四項之未遂犯罰之。
